臺灣新竹地方法院刑事判決
110年度訴字第91號
公  訴  人  臺灣新竹地方檢察署檢察官
被      告  葉麗香




上列被告因傷害案件，經檢察官提起公訴（109年度偵字第9284
號），本院判決如下：
    主  文
葉麗香犯傷害罪，處有期徒刑貳月，如易科罰金，以新臺幣壹仟
元折算壹日。
    犯罪事實
一、葉麗香於民國109年7月28日上午10時24分許，在新竹縣○○市
    ○○○街0段000號國賓大悅社區B棟1樓大廳，與社區經理彭子
    晏發生口語爭執後，竟基於傷害之犯意，將彭子晏推向桌子
    ，致彭子晏尾椎處及右前臂鈍挫傷。
二、案經彭子晏訴請新竹縣政府警察局竹北分局報告臺灣新竹地
    方檢察署檢察官偵查起訴。
    理  由
壹、證據能力之認定：
一、本件被告之供述，被告未主張係以不正方法取得或筆錄記載
    與實際所述不符合之情形而無證據能力，足認被告於警詢、
    檢察事務官詢問時之供述，均屬出於自由意識之陳述，無何
    任意性之瑕疵可指，應具有證據能力。
二、次按被告以外之人於審判外之言詞或書面陳述，除法律有規
    定者外，不得作為證據，刑事訴訟法第159條第1項固定有明
    文；惟被告以外之人於審判外之陳述，雖不符同法第159條
    之1至第159條之4之規定，而經當事人於審判程序同意作為
    證據，法院審酌該言詞陳述或書面陳述作成時之情況，認為
    適當者，亦得為證據。又當事人、代理人或辯護人於法院調
    查證據時，知有第159條第1項不得為證據之情形，而未於言
    詞辯論終結前聲明異議者，視為有前項之同意，刑事訴訟法
    第159條之5第1項、第2項亦定有明文。查本案被告就其以外
    之人於警詢及檢察事務官詢問時之證述，暨卷內以其等記載
    為內容之文書證據，雖屬被告以外之人於審判外之言詞陳述
    ，然被告就該等證述於本院審理中並不爭執證據能力，復未
    曾於言詞辯論終結前聲明異議；而本院審酌該等證人之證述
    作成時之情況，並無不能自由陳述之情形，亦無違法取證及
    證明力過低之瑕疵，且與待證事實具有關連性，認為以之作
    為證據應為適當，依前揭規定說明，自得為證據。
三、本院下列所引用其餘非供述證據部分，被告於本院未主張排
    除該非供述證據之證據能力，且迄本院言詞辯論終結前未表
    示異議，本院審酌該等非供述證據之取得過程亦無何明顯瑕
    疵，且無顯有不可信之情況，認均有證據能力。
貳、實體部分：
一、認定犯罪事實所憑之證據及認定之理由：
    被告葉麗香就其所涉傷害犯行，於檢察事務官詢問時、本院
    審理時均自承在卷（見偵卷第35至37頁反面、本院卷第101
    至102頁），並有其警詢、準備程序時之供述（見偵卷第5至
    6頁反面，本院卷第53至59頁）在卷可參，及經證人即告訴
    人彭子晏於警詢、檢察事務官詢問時證述明確（見偵卷第7
    至9頁反面、第35至37頁反面）、經證人朱建宇於警詢時證
    述在卷（見偵卷第10至11頁），且有竹北分局六家派出所警
    員林庭皓於109年8月2日製作之職務報告1份（見偵卷第4頁
    ）、（證人彭子晏）東元醫療社團法人東元綜合醫院109年7
    月28日診斷證明書（甲種）1份（見偵卷第14頁）、監視器
    攝錄影像翻拍照片26張（見偵卷第16至22頁）等書證在卷可
    稽，並有現場監視器檔案光碟1片扣案可證（置於偵卷偵查
    光碟片/錄音帶存放袋「新竹縣政府警察局竹北分局公文封
    」內），堪認被告任意性自白核與事實相符，應堪採信，其
    所為傷害犯行，事證明確，應予以依法論科。
二、論罪及科刑
（一）核被告所為，係犯刑法第277條第1項之傷害罪。
（二）爰審酌被告與告訴人縱使就社區內部事項有所爭執，亦應
      理性討論處理，竟僅因意見不合、口語衝突，而以上開方
      式傷害告訴人，所為實有不該；衡酌其犯後坦承犯行，然
      於本院準備程序時猶稱其雖有推告訴人，然告訴人比較輕
      ，所以自己還更嚴重等語（見本院卷第56頁）等犯後態度
      ，暨衡酌被告之犯罪動機、情節、手段，所自述之智識程
      度、工作、家庭經濟狀況、身體狀況，及其刑事前案紀錄
      （參見臺灣高等法院被告前案紀錄表）等，量處如主文所
      示之刑，並諭知易科罰金之折算標準。
據上論斷，應依刑事訴訟法第299條第1項前段，判決如主文。
本案經檢察官賴佳琪提起公訴，經檢察官陳中順到庭執行職務。
中    華    民    國   110    年    4     月    13    日
                  刑事第八庭  審判長法  官  廖素琪
                                    法  官  潘韋廷
                                    法  官  林哲瑜
以上正本證明與原本無異。
如不服本判決應於收受送達後20日內向本院提出上訴書狀，並應
敘述具體理由；其未敘述上訴理由者，應於上訴期間屆滿後20日
內向本院補提理由書（均須按他造當事人之人數附繕本）「切勿
逕送上級法院」。告訴人或被害人如對於本判決不服者，應具備
理由請求檢察官上訴，其上訴期間之計算係以檢察官收受判決正
本之日期為準。
中　　華　　民　　國　　110 　年　　4 　　月　　16　　日
                                    書記官  曾柏方
附錄本案論罪科刑法條全文：
刑法第277條第1項
傷害人之身體或健康者，處五年以下有期徒刑、拘役或五十萬元
以下罰金。